# 陈版：关于关联方贷款转借资本化的问题？

提问人：hcl1986 时间：2012-11-09 09:06:31
A公司与B公司属于同一集团，由于某些原因B公司无法取得银行贷款，于是A公司向银行贷款后按银行利率转贷给B公司，B公司取得该笔贷款用于厂房的建造，请问B公司支付的利息能够资本化吗？若能，A公司收取的利息如何处理？

回答人：chenyiwei
1 、B公司自身取得借款用于符合资本化条件的资产的建造，其支付的利息能否资本化，也同样按照借款费用准则的规定判断。 2 、包含A、B两公司的合并报表层面，B公司支付给A公司的利息应作为内部交易抵销，然后基于合并集团（作为一个整体）的立场重新考虑其利息（A公司对外支付的利息）能否资本化的问题。关键是要在以下三者之间建立明确的、可跟踪的对应关系：A公司从外部借入的资金；A公司借给B公司的资金；B公司的资本支出。为了达到这个目的，一般应要求A、B公司建立专户，对资金专户存储、专款专用，形成清晰的关于资金流向的证据。